【裁判字號】    89,小上,127
【裁判日期】    891130
【裁判案由】    損害賠償
【裁判全文】
臺灣高雄地方法院民事裁定  八十九年度小上字第一二七號
    上  訴  人  乙○○
    被上訴人    甲○○
右當事人間請求給付補償金事件，上訴人對於民國八十九年八月十一日本院鳳山簡易
庭八十九年度鳳小字第四九七號判決提起上訴，本院裁定如左：
    主      文
上訴駁回。
上訴費用由上訴人負擔。
    理      由
一、按對於小額程序之第一審裁判之上訴或抗告，非以其違背法令為理由，不得為之
    ；又上訴狀內應記載上訴理由，表明(一)原判決所違背之法令及具體內容。(二)依訴
    訟資料可認為原判決有違背法令之具體事實；上訴不合程式或已逾期間或法律上
    不應准許者，第二審法院應以裁定駁回之，民事訴訟法第四百三十六條之二十四
    第二項、同條之二十五、第四百四十四條第一項前段，分別定有明文。又所謂判
    決有違背法令，乃指判決不適用法規或適用不當，亦為同法第四百六十八條所明
    定，且此亦為小額事件之上訴程序所準用（民事訴訟法第四百三十六條之三十二
    第二項參照）。而以判決有不適用法規或適用不當為上訴理由時，其上訴狀或理
    由書應有具體之指摘，並揭示該法規之條項或內容，若係成文法以外之法則，應
    揭示該法則之旨趣，倘為司法院解釋或最高法院之判例，則應揭示該判解之字號
    或其內容，如依民事訴訟法第四百六十九條所列第一款至第五款事由提起上訴時
    （第六款未準用，參照同上民事訴訟法第四百三十六條之三十二第二項規定），
    其上訴狀或理由書應揭示合於該條款之事實，上訴理由狀如未依此項方法表明者
    ，即難認為已對原判決之違背法令有具體之揭示，其上訴自難認為合法（最高法
    院七十一年台上字第三一四號判例要旨參照）。
二、上訴人上訴意旨略以：本案導因於被上訴人甲○○出任鳥松農會總幹事任內，拖
    欠上訴人廣告費四千元，屢催不給，致上訴人訴請法辦，所有開支包括訴訟費、
    郵費、索取被上訴人住址證明，庭呈錄音帶及出庭應訊往返車資等雜支，均係由
    被上訴人拖欠廣告費所引起，依民法第二百三十一條及二百二十六條規定，全部
    費用新台幣（下同）三千八百六十五元應由被上訴人負擔，又被上訴人否認有拖
    欠廣告費，導致上訴人精神名譽受損，應賠償上訴人名譽損失二千元，上訴人對
    原審判決不服，為此提起本件上訴云云。
三、本件訴訟標的金額為十萬元以下，原審乃依小額訴訟程序審理，而上訴人乙○○
    對於該小額訴訟第一審判決不服，乃於八十九年八月十七日提出上訴，依其上訴
    狀理由所載內容，無非係就其被上訴人為何要賠償上訴人一切支出及精神損害為
    說明云云，惟對於原判決有何違背之法令之具體內容及依訴訟資料可認為原判決
    有違背法令之具體事實均未加以說明，難認對該判決之如何違背法令已有具體之
    指摘，依首揭說明，應認其上訴為不合法。
四、依民事訴訟法第四百三十六條之二十九第二款、第四百三十六條之三十二第二項
    、四百四十四條第一項前段、第九十五條、第七十八條，裁定如主文。
中      華      民      國    八十九    年     十一     月     三十     日
                              臺灣高雄地方法院民事庭
~B審判長法官  林水城
~B法      官  陳嘉惠
~B法      官  管安露
本裁定不得抗告。
~B法院官記官  周美
中      華      民      國    八十九    年     十一     月     三十     日


司法院資訊處製作；財團法人民間司法改革基金會備份。
